臺灣高等法院刑事判決
110年度上訴字第214號
上  訴  人  
即  被  告  游程皓
選任辯護人  郭昌凱律師（法扶律師）
上列上訴人即被告因違反毒品危害防制條例案件，不服臺灣新北
地方法院109年度訴字第433號，中華民國109年11月18日第一審
判決（起訴案號：臺灣新北地方檢察署109年度偵續字第143號）
，提起上訴，本院判決如下：
    主  文
上訴駁回。
    事  實
一、游程皓明知甲基安非他命係毒品危害防制條例所管制之第二
    級毒品，未經許可，不得非法販賣、持有，竟仍意圖營利而
    基於販賣第二級毒品之犯意，於民國108年10月31日10時10
    分許前之某時，在不詳地點，以其所有之OPPO廠牌手機（搭
    配門號0000000000號行動電話SIM卡）連結網際網路，以暱
    稱「呼知遇出」登入「UT聊天室」中「成人三房(309)」聊
    天室，適新北市政府警察局刑事警察大隊偵三隊警員李建翰
    以暱稱「板橋執執等人來」登入上開網站聊天室執行網路巡
    邏勤務，游程皓因認李建翰可能為要購買毒品之買家，遂主
    動以暱稱「呼知遇出」攀談，並傳送「你要？？」、「你要
    多少」等探詢毒品種類及數量之不公開訊息，兜售第二級毒
    品甲基安非他命，李建翰遂佯為買家與游程皓達成初步買賣
    毒品意向後，李建翰再應游程皓要求以通訊軟體LINE暱稱「
    Dysally」與游程皓暱稱「之之」互加好友後商談交易毒品
    細節，雙方約定游程皓以新臺幣（下同）8,000元之價格販
    賣4.5公克第二級毒品甲基安非他命予李建翰及交易地點後
    ，游程皓於同日21時許抵達所約定之交易地點即新北市○○區
    ○○路0段000號全家便利商店前，將前揭毒品交付予李建翰欲
    收取對價8,000元之際，旋經李建翰表明身分後逮捕而未遂
    ，並當場扣得如附表二編號3所示甲基安非他命3包、OPPO廠
    牌手機1支（含門號0000000000號行動電話SIM卡1張），嗣
    警方帶游程皓返回警局後，游程皓主動交出藏放在身上之如
    附表二編號1、2所示毒品甲基安非他命4包（以上7包甲基安
    非他命驗餘淨重共計6.5857公克），始悉上情。
二、案經新北市政府警察局刑事警察大隊報告臺灣新北地方檢察
    署檢察官偵查起訴。
    理  由
一、證據能力：
(一)本判決下述所引用上訴人即被告游程皓（下稱被告）以外之
    人於審判外之陳述，檢察官、被告及其辯護人於本院準備程
    序及審理時對該等證據能力均表示沒有意見（見本院卷第81
    、289頁），且迄言詞辯論終結前亦未聲明異議，本院審酌
    前開證據資料作成時之情況，尚無違法不當及證明力明顯過
    低之瑕疵，而認為以之作為證據應屬適當，依刑事訴訟法第
    159條之5規定，均認有證據能力。又認定本案犯罪事實之其
    餘證據，並無證據證明係違背法定程序所取得，亦無顯有不
    可信之情況，且經本院於審理期日合法調查，該等證據自得
    作為本案裁判之資料。
(二)另辯護人主張本案係違法之陷害教唆，故本案查獲所取得之
    證據並無證據能力等語（見本院卷第298頁），因本院認定
    本案並無陷害教唆情事（詳後述），是辯護人此節主張，自
    無足採。至本院未援引作為認定被告所犯事實之證據，不就
    證據能力再為闡述，附此敘明。
二、認定犯罪事實所憑證據及其理由：
(一)上揭事實，業經被告於警詢、偵訊、原審準備程序及審理時
    均坦承不諱（見偵卷第12頁反面至13頁反面 、46至47頁、
    原審卷第132、222、226頁），核與證人即喬裝買家警員李
    建翰於偵訊中證述情節相符（見偵續卷第9至11頁），並有
    新北市政府警察局刑事警察大隊108年10月31日職務報告、
    搜索扣押筆錄、扣押筆錄、扣押物品目錄表、UT聊天室現場
    蒐證照片、與暱稱「之之」LINE對話截圖、查獲現場畫面截
    圖及毒品外觀照片等件在卷可稽（見偵卷第18至21、23至25
     、29至32頁反面），且有為警查獲如附表二所示之白色或
    透明晶體7包及OPPO廠牌手機（含門號0000000000號行動電
    話SIM卡1張）可資佐證。而上開白色或透明晶體7包，經送
    請臺北榮民總醫院鑑驗結果，均檢出第二級毒品甲基安非他
    命成分，含袋驗前總毛重8.9044公克，驗前總淨重6.592公
    克，驗餘總淨重6.5857公克等情（詳如附表二「鑑驗結果」
    欄所示），有臺北榮民總醫院108年11月1日北榮毒鑑字第C0
    000000號毒物成分鑑定書(一)、(二)在卷可憑（見偵卷第51
    、52 頁）。從而，被告前開所為任意性自白，既有上述客
    觀證據資為補強，核與事實相符，應堪採信。
(二)被告及辯護人雖辯稱：警員以誘使方式喚起被告犯意，構成
    陷害教唆云云。惟按刑法上所謂「陷害教唆」，係指行為人
    原不具犯罪之故意，惟因有偵查犯罪權限之人員設計教唆，
    始萌生犯意，進而著手實行犯罪構成要件行為，即司法警察
    （官）以「誘人入罪」之意思，對於一個「原無犯罪念頭」
    之人，經由明示或默示之意思表示，「惹起」被教唆人之犯
    罪決意進而實施犯罪行為，此項犯意誘發型之誘捕偵查，因
    係偵查犯罪之人員以引誘、教唆犯罪之不正當手段，使原無
    犯罪意思或傾向之人萌生犯意，待其形式上符合著手於犯罪
    行為之實行時，再予逮捕，因嚴重違反刑罰預防目的及正當
    法律程序原則，此種以不正當手段入人於罪，縱其目的在於
    查緝犯罪，但其手段顯然違反憲法對於基本人權之保障，且
    已逾越偵查犯罪之必要程度，對於公共利益之維護並無意義
    ，自當予以禁止。至於刑事偵查技術上所謂「釣魚」，係指
    對於原已犯罪或具有犯罪故意之人，以設計引誘之方式，佯
    與之為對合行為，使其暴露犯罪事證，再加以逮捕或偵辦者
    而言，此項機會提供型之誘捕行為，純屬偵查犯罪技巧之範
    疇，因無故意入人於罪之教唆犯意，亦不具使人發生犯罪決
    意之行為，並未違反憲法對於基本人權之保障，且於公共利
    益之維護有其必要性。故前開「釣魚」之偵查作為，既未逸
    脫正當手段之範疇，自不能指為違法（最高法院110年度台
    上字第1842號判決意旨參照）。查觀諸被告UT聊天室現場蒐
    證照片所示被告與警員李建翰之對話內容可知（見偵卷第22
    9頁、本院卷第147頁；將發話人為被告與李建翰之部分摘錄
    如附表一所示），本件係警員李建翰執行網路巡邏勤務時，
    在網路UT聊天室中以暱稱「給板橋執執等人來」身分上線，
    暱稱「呼知遇出」之被告即主動以不公開之密語（即私訊）
    向李建翰詢問「？？」、「等誰阿？」、「叫你在這等？？
    ？」、「要幹嘛？」等語，李建翰在公頻（即公開之聊天室
    ）發言「來了嗎」、「人在哪啦啦啦」、「靠北」，並以密
    語向被告回稱「朋友」、「叫我在上面等」、「看我名字也
    知道我在等什麼」等語，表示自己遭朋友「放鳥」，被告旋
    於108年10月31日13時45分以密語向被告詢問「你要？？」
    （見偵卷第229頁、本院卷第147頁），足認被告於向李建翰
    探詢毒品種類之訊息前，李建翰無論於公頻或密語所傳遞之
    內容，均無關於毒品交易，再證人李建翰於偵訊時亦證稱：
    該等訊息均僅表示我在等朋友，未有欲交易毒品之意等語（
    見偵續卷第9至10頁），可見倘非被告本即有意販賣毒品，
    殊無於此情形下以不公開訊息向李建翰探詢「你要？？」、
    「你要多少」等問題，參以被告於原審準備程序中自承：我
    問「你要？？」是要問他要什麼毒品，「你要多少」是要問
    他要多少的毒品等語（見原審卷第132頁），堪認被告本意
    即有販賣毒品之意思甚明。再佐以其後被告以暱稱「之之」
    與李建翰暱稱「Dysally」互加LINE好友後商談交易毒品內
    容，被告於LINE對話一開始即詢問李建翰「預算？」，亦即
    詢問李建翰要買多少錢之甲基安非他命，之後被告與李建翰
    尚就數量與價格討價還價，有本院110年5月10日勘驗筆錄及
    LINE截圖在卷可參（見本院卷第175至178、191至201頁），
    益徵被告於UT聊天室時已有販賣毒品之意思，於探詢李建翰
    後，認雙方有成立交易之可能，遂再於LINE中詳談議定交易
    毒品之種類、數量及金額。從而，被告自始即有販賣第二級
    毒品甲基安非他命予他人之主觀故意，僅因喬裝買家之警員
    基於偵查犯罪之目的，自始即無購買毒品甲基安非他命真意
    ，致使交易未能完成，本案並非經警員刻意安排交易機會，
    始形成被告販賣毒品之犯意甚明。況且，被告前於108年8月
    8日以與本案相同犯罪方式，在「UT聊天室」與佯為買家之
    警員進行毒品交易而遭查獲，亦據被告坦認在卷，並有臺灣
    臺北地方法院108年度訴字第806號判決附卷可佐（見本院卷
    第295、271至276頁），被告既曾於「UT聊天室」因販賣第
    二級毒品未遂而被查獲之經驗，理應對於攸關毒品交易之事
    存有警覺，卻仍主動探詢未曾謀面、互不相識之李建翰「你
    要？？」、「你要多少」，益彰其本存有販賣毒品之犯意，
    否則自當謹慎小心，而不會主動洽詢李建翰要購買之毒品種
    類及數量為何。是被告並非因司法警察之設計教唆，始萌生
    其販賣第二級毒品之犯意，則警方為達成犯罪調查目的之必
    要，佯裝買家，誘使被告現身，以利查緝，藉以蒐集證據，
    揆諸前揭說明，當與陷害教唆之要件不符。是辯護人以被告
    係遭警方陷害教唆云云，難認有據，不足採信。
(三)又販賣毒品本屬政府嚴予查緝之不法行為，非可公然為之，
    販賣毒品罪更係重罪，設若無利可圖，衡情一般持有毒品者
    ，當不致輕易將持有毒品交付他人；況毒品價格不貲、物稀
    價昂，並無公定之價格，不論任何包裝，均可任意分裝增減
    分量，每次買賣價量，亦可能隨時依雙方間之關係深淺、資
    力、需求量及對行情之認知、來源是否充裕、查緝是否嚴緊
    ，購買者被查獲時供述購買對象之可能性風險之評估等，因
    而異其標準，並隨時機動調整，非可一概而論，是販賣之利
    得，除經坦承犯行或價量俱臻明確外，本難查得實情，惟販
    賣之人從價差或量差中牟利方式雖異，其營利之不法意圖則
    一。從而，舉凡有償交易，除足反證其確另基於某種非圖利
    本意之關係外，通常尚難因無法查悉其買進、賣出之差價，
    而推諉無營利之意思，或阻卻販賣犯行之追訴。故凡為販賣
    之不法行為者，其販入之價格必較售出之價格低廉，而有從
    中賺取買賣差價牟利之意圖及事實，應屬符合論理法則而不
    違背社會通常經驗之合理判斷。至於販毒者意圖營利所欲謀
    取之利益，不限於價差或量差，舉凡有財產價值之利益均屬
    之，且其欲謀取利益之多寡，及其實際上是否已經獲利，均
    非所問（最高法院105年度台上字第2820號判決意旨參照）
    。查被告於警詢供承：我賣甲基安非他命1公克約2,500元，
    進價為1公克2,000元等語（見偵卷第13頁反面），復衡以被
    告與佯為買家之警員並不相識，彼此均無特殊情誼，則以常
    情研判，若無利可圖，被告怎願意耗費時間精力與買家對話
    、磋商、相約見面後到場，又豈可能甘冒遭查緝涉犯重罪之
    風險，無端義務無償為他人代購毒品並前往交付之理，再如
    前述被告於本案犯行前，甫以相同手法，在「UT聊天室」與
    佯為買家之警員進行第二級毒品甲基安非他命交易而遭查獲
    ，倘非心存僥倖認有利可圖，豈有再涉同此重罪之風險而為
    本案之行為，足認被告販賣第二級毒品未遂之行為，確有意
    圖營利之主觀犯意，及販賣毒品之客觀行為甚明。
(四)綜上所述，本案事證明確，被告犯行洵堪認定，應依法論科
    。　　　　
三、新舊法比較：
　  被告行為後，毒品危害防制條例第4條第2項、第17條第2項
    規定，業於109年1月15日總統華總一義字第10900004091號
    令修正公布，並自公布後6個月即109年7月15日施行，自有
    新舊法之適用問題。查被告犯本件販賣第二級毒品未遂犯行
    後，毒品危害防制條例第4條第2項之構成要件固未修正，但
    關於法定刑部分，修正前原規定「處無期徒刑或7年以上有
    期徒刑，得併科新臺幣1千萬元以下罰金」，修正後則為「
    處無期徒刑或10年以上有期徒刑，得併科新臺幣1千5百萬元
    以下罰金」，亦即修正後毒品危害防制條例第4條第2項之法
    定刑度（有期徒刑及罰金刑）均有所提高，對被告較為不利
    。另修正前毒品危害防制條例第17條第2項原規定「犯第4條
    至第8條之罪於偵查及審判中均自白者，減輕其刑」，修正
    後則規定「犯第4條至第8條之罪於偵查及歷次審判中均自白
    者，減輕其刑」，是修正後毒品危害防制條例第17條第2項
    有關符合自白減刑之規定較修正前為嚴格。綜合比較修正公
    布施行前、後之毒品危害防制條例第4條第2項、第17條第2
    項等相關規定，以整體觀之，新修正之規定既未較有利於被
    告，本於統一性及整體性原則，爰一體適用被告行為時即10
    9年7月15日修正施行前之毒品危害防制條例規定。
四、論罪及刑之減輕：　　
(一)按犯罪之著手，係指行為人為實現犯意而開始實行犯罪構成
    要件之行為而言。販賣毒品罪之販賣者就買賣毒品之重要內
    容向對方有所表示時，即可認為已經著手販賣毒品之實行（
    最高法院101年度台上字第3735號判決意旨參照）。本案被
    告已有販賣第二級毒品之故意，因佯為買家之警員並無買受
    毒品之真意，因意在偵查以求人贓俱獲，故形式上被告與佯
    為買家之警員就毒品交易之意思表示，雖已經一致，被告並
    已攜毒準備交付，但因警察伺機逮捕，事實上其彼此間並不
    能真正完成買賣毒品之行為，揆諸前揭判決意旨說明，應僅
    成立販賣未遂罪。是核被告所為，係犯修正前毒品危害防制
    條例第4條第6項、第2項之販賣第二級毒品未遂罪。被告為
    販賣甲基安非他命而持有甲基安非他命之低度行為，應為販
    賣之高度行為所吸收，不另論罪。
(二)又被告雖已著手販賣前揭第二級毒品犯行，惟未完成買賣毒
    品之行為，致生不遂結果，為未遂犯，爰依刑法第25條第2
    項規定減輕其刑。
(三)復毒品危害防制條例第17條第2項減輕其刑之規定，旨在獎
    勵犯罪行為人悛悔，同時使偵、審機關易於發現真實，以利
    毒品查緝，俾收防制毒品危害之效，故須於偵查及審判中均
    自白犯罪，始有其適用。所謂自白，指對於自己之全部犯罪
    事實或關乎構成要件之主要部分為肯定供述之謂（最高法院
    107 年度台上字第1852號判決要旨參照）。查被告於偵查、
    原審準備程序、審理與本院審理中均已就販賣第二級毒品未
    遂之犯罪事實為坦認，已如前述，雖其主張警員辦案方式為
    「陷害教唆」，然其於偵、審中就犯罪事實業為肯定供述，
    仍不失自白，依上開說明，當認仍合於修正前毒品危害防制
    條例第17條第2項規定，爰就被告本案犯行，依修正前毒品
    危害防制條例第17條第2項規定減輕其刑，並依法遞減之。
(四)本案並無毒品危害防制條例第17條第1項、刑法第59條等減
    刑事由：
　⒈被告於警詢時固供出毒品上游為綽號「小汝」之女性，居住
    於新北市○○區○○路一帶云云（見偵卷第14頁），惟因被告無
    法提供其人之真實年籍、外貌特徵、聯絡方式、交通工具或
    住居所等情資，致警方未能據被告供述而追查毒品來源等情
    ，業經新北市政府警察局刑事警察大隊109年9月2日新北警
    刑三字第1094563330號函覆在卷（見原審卷第149頁），則
    本件並無因被告之供述而查獲其他正犯或共犯之情形，自無
    適用毒品危害防制條例第17條第1項減免其刑。
　⒉又刑法第59條之酌量減輕其刑，必須犯罪另有特殊之原因與
    環境，在客觀上足以引起一般同情，認為即使宣告法定最低
    度刑，猶嫌過重者，始有其適用（最高法院105年度台上字
    第2625號判決意旨參照）。此所謂法定最低度刑，固包括法
    定最低本刑；惟遇有其他法定減輕之事由者，則應係指適用
    其他法定減輕事由減輕其刑後之最低度刑而言。倘被告別有
    法定減輕事由者，應先適用法定減輕事由減輕其刑後，猶認
    其犯罪之情狀顯可憫恕，即使科以該減輕後之最低度刑仍嫌
    過重者，始得適用刑法第59條規定酌量減輕其刑；若有二種
    以上法定減輕事由，仍應先依法定減輕事由遞減其刑後，科
    以最低刑度，猶嫌過重時，始得再依刑法第59條規定酌減其
    刑（最高法院100年度台上字第744 號判決意旨參照）。查
    本件被告前於108年8月8日因於「UT聊天室」以私訊向執行
    網路巡邏之警員邀約販賣第二級毒品而遭查獲，嗣經臺灣臺
    北地方法院以108年度訴字第806號判處有期徒刑2年，提起
    上訴後由本院109年度上訴字第1947號、最高法院110年度台
    上字第2132號判決上訴駁回確定，有上開判決書、本院被告
    前案紀錄表在卷可稽（見本院卷第45、271至276、301至308
     頁），則被告甫於108年8月8日因販毒為警查獲後未逾3月
    即再犯本案販賣毒品未遂犯行，顯見其未能有所警惕，猶無
    視法律禁制，仍心存僥倖伺機尋找買家，並無任何不得已而
    為該犯行之情由，不具特殊之原因與環境，況被告販賣第二
    級毒品未遂犯行業經依刑法第25條第2項、修正前毒品危害
    防制條例第17條第2項規定減輕其刑，是本案販賣第二級毒
    品未遂犯行，均難認有何情輕法重之情事，尚無從依刑法第
    59條減輕其刑。辯護人為被告請求依刑法第59條規定減輕其
    刑云云，難認可採。
五、駁回上訴之理由：
(一)原審認被告販賣第二級毒品未遂犯行，事證明確，並適用修
    正前毒品危害防制條例第4條第2項、第6項、第17條第2 項
    、毒品危害防制條例第18條第1項前段、第19條第1項、刑法
    第2條第1項前段、第11條、第25條第2項規定，審酌被告無
    視政府對杜絕毒品犯罪之禁令，明知甲基安非他命為第二級
    毒品，若濫行施用，將對施用者身心造成嚴重傷害，進而影
    響施用者之經濟能力，甚且造成家庭破裂，且其前因販賣第
    二級毒品犯行，經原審法院以101年度訴字第2661號判處應
    執行有期徒刑9年6月確定，於102年7月26日入監執行上開刑
    罰，於107年6月8日縮短刑期假釋付保護管束，有本院被告
    前案紀錄表在卷可查（見本院卷第40至43頁），卻仍不知悔
    改，而於假釋期間違犯本案，意圖營利而販賣第二級毒品予
    他人，助長施用毒品之行為，危害社會，所為實屬不該，所
    幸本案經警員於執行網路巡邏時所發覺，而未生販賣毒品之
    結果，並念及被告犯後坦承犯行，兼衡本案販賣毒品之數量
    、尚未獲有利益，及其犯罪動機、目的、手段、情節、智識
    程度，以及其於原審自陳國中畢業之教育程度，之前從事廚
    師工作，與父母、胞弟同住，僅需將薪資報酬部分添補家用
    ，毋庸扶養他人等家庭生活經濟狀況（見原審卷第226頁）
    等一切情狀，量處有期徒刑2年6月。並說明：⑴扣案之白色
    或透明晶體7包（驗餘淨重共6.5857公克，如附表二所示）
    ，檢出第二級毒品甲基安非他命成分，有臺北榮民總醫院10
    8年11月1日北榮毒鑑字第C0000000號毒物成分鑑定書(一)、
    (二)在卷可憑（見偵卷第51、52頁），係屬查獲之第二級毒
    品，應依毒品危害防制條例第18條第1項前段規定，予以宣
    告沒收銷燬之；盛裝上開第二級毒品之外包裝袋，與毒品無
    法完全析離，均應與其上殘留無法析離之毒品併予宣告沒收
    銷燬之；鑑驗耗損之第二級毒品部分，因已用磬滅失，不另
    宣告沒收銷燬。⑵扣案之OPPO廠牌手機1支及內含之門號0000
    000000號行動電話SIM卡1張，係被告所有、用以與喬裝買家
    警員聯繫等情，業據被告於警詢、原審準備程序及審理時坦
    認在卷（見偵卷第13頁、原審卷第132、225頁），供被告為
    本案犯行所用之物，應依毒品危害防制條例第19條第1項規
    定予以宣告沒收。經核原判決認事用法並無不合，量刑亦甚
    妥適。
(二)被告上訴意旨略以：⑴喬裝買家警員提出之聊天室畫面截圖
    、LINE對話紀錄，均經刪減而刻意只取不利於被告之內容，
    原審對此未予詳查，逕以被告不爭執證據能力，顯有錯誤；
    ⑵若非被告與網路上喬裝警員已先閒聊，且喬裝警員表示藥
    癮難耐苦苦哀求，被告又何必因區區小利而甘冒遭查獲喪失
    自由之風險，此舉顯難符常理與比例原則；⑶倘原判決認定
    喬裝警員所傳送訊息均與「毒品交易」無關，何以被告傳遞
    並無「販售甲基安非他命」字眼之訊息，可以判斷被告原有
    販賣毒品之意？法官不應在刑事案件中，任意創造法律或為
    荒謬之認定，作出不利於被告之類推，此為法治國基本原則
    ；⑷釣魚偵查方式，如果排除警員喬裝介入之因素，如何可
    察覺被告原已犯罪或具犯罪之意？蒐集犯罪證據固然重要，
    然證據蒐集不合目的或以不正當手段非法取得，將干預人民
    基本權，此等手段仍須有法律具體授權始得為之，否則無異
    開放所有法未明文之偵查「臥底」手段。本案「釣魚偵查」
    所得之證據能力與程序是否合法，應有重新審查之必要；⑸
    警員以喬裝介入本案發生，與「毒樹果實」論點不謀而合，
    犯罪追訴與權利保障之平衡、警方行為是打擊毒品犯罪或製
    造犯罪，尚待法官明智判定；⑹本案如排除所有喬裝警員介
    入後之證據，將無從發現犯罪事實與犯意，若警員介入是為
    查案，則在無購買者之情形下，此犯罪行為永遠不能完成，
    應不得以喬裝警員之假設虛構延伸案情，被告應符合刑法第
    26條不能犯規定，不罰云云。惟查：
　⒈本案固無證人李建翰於案發當日登入「UT聊天室」之「成人
    三房(309)」聊天室（公頻）之起始發話訊息，然依證人李
    建翰於偵訊時證稱：在卷附蒐證對話（即如附表一所示）前
    ，我有在公頻說我被放鳥等語（見偵續卷第9頁），核與被
    告於原審審理時供述：因為李建翰連續發話，整個版面都是
    他在講話，他一直說等你很久，朋友不出現，所以我才回應
    他等語（見原審卷第223頁）、卷附之「UT聊天室」現場蒐
    證照片所示內容相符（見偵卷第29頁、本院卷第147頁），
    足見被告與李建翰於「UT聊天室」互有對話之前，李建翰所
    公示之訊息內容核與交易毒品無關，尚難以未就李建翰於初
    登入上開「成人三房(309)」聊天室之畫面予以擷取，逕謂
    該採證照片並非實在。再本院勘驗扣案被告之OPPO廠牌手機
    內通訊軟體LINE與暱稱「Dysally」之對話內容，被告當庭
    就勘驗結果表示該對話內容並無被刪除之情形（見本院卷第
    186頁），是被告指摘「UT聊天室」畫面、LINE對話紀錄有
    經刪減而刻意只取不利於被告之內容云云，即屬無據，尚難
    憑採。
　⒉至其餘上訴理由均涉及「釣魚偵查」之立法與合法性問題，
    惟按學理上所稱之「陷害教唆」，屬於「誘捕偵查」型態之
    一，而「誘捕偵查」，分為「創造犯意型」、「提供機會型
    」二種。前者，係指行為人原無犯罪之意思，純因具有司法
    警察權者之設計誘陷，以唆使其萌生犯意，待其形式上符合
    著手於犯罪行為之實行時，再予逮捕者而言，實務上稱之為
    「陷害教唆」；後者，係指行為人原已犯罪或具有犯罪之意
    思，具有司法警察權之偵查人員於獲悉後為取得證據，僅係
    提供機會，以設計引誘之方式，佯與之為對合行為，使其暴
    露犯罪事證，待其著手於犯罪行為之實行時，予以逮捕、偵
    辦者而言，實務上稱此為「釣魚偵查」。關於「創造犯意型
    」之誘捕偵查所取得之證據資料，係司法警察以引誘或教唆
    犯罪之不正當手段，使原無犯罪故意之人因而萌生犯意而實
    行犯罪行為，進而蒐集其犯罪之證據而予以逮捕偵辦，其因
    此等違反法定程序取得之證據資料，應不具證據能力；而「
    提供機會型」之「釣魚偵查」，因屬偵查犯罪技巧之範疇，
    並未違反憲法對於基本人權之保障，且於公共利益之維護有
    其必要性，故依「釣魚」方式所蒐集之證據資料，尚非無證
    據能力（最高法院110年台上字第3204號判決意旨參照）。
    是實務上已肯認「釣魚偵查」為合法之偵查犯罪技巧。又按
    證據之取捨及證據證明力如何，均屬事實審法院得自由裁量
    、判斷之職權，苟其此項裁量、判斷，並不悖乎通常一般之
    人日常生活經驗之定則或論理法則，且於判決內論敘其何以
    作此判斷之心證理由者，即不得任意指摘其為違法。原判決
    已說明依據被告供述、證人李建翰所為證述，及「UT聊天室
    」、LINE對話截圖、扣押物品等證據資料相互勾稽，而為綜
    合判斷、取捨，據此認定本案犯罪事實，並於理由欄內詳為
    說明判斷依據與心證，其所為推理論斷，衡諸經驗及論理等
    證據法則皆無違背，自難指為違法。被告上訴意旨此部分所
    執無非係置原判決所為明白論斷於不顧，仍持已為原判決指
    駁之陳詞再事爭辯，或對於事實審法院取捨證據、自由判斷
    證據證明力之職權行使，徒以自己說詞，任意指為違法，尚
    非可採。
  ⒊從而，被告上訴為無理由，應予駁回。　　
據上論斷，應依刑事訴訟法第368條，判決如主文。
本案經檢察官林蔚宣提起公訴，檢察官謝宗甫到庭執行職務。　
中　　華　　民　　國　　110 　年　　8 　　月　　17　　日
　              　刑事第十八庭  審判長法　官  何俏美
                                      法　官  黃紹紘
                                      法　官  陳海寧
以上正本證明與原本無異。
如不服本判決，應於收受送達後20日內向本院提出上訴書狀，其
未敘述上訴之理由者並得於提起上訴後20日內向本院補提理由書
（均須按他造當事人之人數附繕本）「切勿逕送上級法院」。
                                      書記官  謝文傑
中　　華　　民　　國　　110 　年　　8 　　月　　17　　日
修正前毒品危害防制條例第4條
製造、運輸、販賣第一級毒品者，處死刑或無期徒刑；處無期徒
刑者，得併科新臺幣 2 千萬元以下罰金。
製造、運輸、販賣第二級毒品者，處無期徒刑或 7 年以上有期
徒刑，得併科新臺幣 1 千萬元以下罰金。
製造、運輸、販賣第三級毒品者，處 7 年以上有期徒刑，得併
科新臺幣 7 百萬元以下罰金。
製造、運輸、販賣第四級毒品者，處 5 年以上 12 年以下有期
徒刑，得併科新臺幣 3 百萬元以下罰金。
製造、運輸、販賣專供製造或施用毒品之器具者，處 1 年以上
7 年以下有期徒刑，得併科新臺幣 1 百萬元以下罰金。
前五項之未遂犯罰之。

附表一：（108年10月31日「UT聊天室」中「板橋執執等人來」
與「呼知遇出」之對話）
發話者：板橋執執等人來(李建翰)  發話者：呼知遇出(被告)  時間 內容 時間 內容   10：40 ？？ 11：03 ？？     11：44 等誰阿？ 12：02 朋友   12：10 叫我在上面等   12：23 看我名字也知道我在等什麼   12：34 來了嗎 （公頻）     13：29 叫你在這等？？？ 13：33 要幹嘛？     13：43 你要？？ 13：51 對啊 機掰 旋轉了嗎   14：09 人在哪啦啦啦(公頻）   14：12 靠北（公頻）     14：20 璇轉？？？ 14：31 牙起來了啦（公頻）     14：33 你要多少 15：02 我先等我朋友啦 可以嗎 5分鐘   15：04 幹   15：08 可是我現在很牙   15：11 靠北     15：22 你賴給我 16：02 等等   16：19 你不會是釣我吧   16：24 我會想不開喔   17：18 我朋友在旋轉我啦     17：21 不是 17：34 機掰 你要救我？     17：38 你朋友怎？ 17：44 頭很痛   17：58 賴聊 這個危險   18：08 鴿子一堆 幹   18：48 dysally0520 加我     18：47 賴給我 

附表二：
編號 品名、數量 鑑驗結果 備註 1 透明晶體白色或透明晶體3包（即扣案檢體編號1、2、4） 檢出第二級毒品甲基安非他命成分（含塑膠袋3只及8張標籤重，驗前總毛重2.8535克，驗前總淨重1.7982公克，驗餘總淨重1.7961公克） 臺北榮民總醫院108 年11月1日北榮毒鑑字第C0000000號毒物成分鑑定書(一)（見偵卷第51頁） 2 透明晶體白色或透明晶體1包（即扣案檢體編號3） 檢出第二級毒品甲基安非他命成分（含塑膠袋1只及2張標籤重，驗前毛重0.7623克，驗前淨重0.5183公克，驗餘淨重0.5168公克）  3 透明晶體白色或透明晶體3包（即扣案檢體編號5至7） 檢出第二級毒品甲基安非他命成分（含塑膠袋3只及6張標籤重，驗前總毛重5.2886克，驗前總淨重4.2755公克，驗餘總淨重4.2728公克） 臺北榮民總醫院108 年11月1日北榮毒鑑字第C0000000號毒物成分鑑定書(二)（見偵卷第52頁）